臺灣高雄地方法院刑事判決　　　　　　95年度簡上字第1320號
上　訴　人　乙○○
即　被　告
上列上訴人即被告因違反電子遊戲場業管理條例案件，不服臺灣
高雄地方法院高雄簡易庭95年度簡字第5052號中華民國95年10月
12日第一審刑事簡易判決（聲請簡易判決處刑案號：臺灣高雄地
方法院檢察署95年度偵字第18653 號），提起上訴，被告於本院
審理時，為有罪之陳述，經本院合議庭裁定進行簡式審判程序審
理，本院管轄之第二審合議庭判決如下：
    主  文
上訴駁回。
    事實及理由
一、按本件上訴人即被告乙○○所犯係死刑、無期徒刑、最輕本
    刑為3 年以上有期徒刑以外之罪，其於準備程序就前揭被訴
    事實為有罪之陳述，經受命法官告知簡式審判程序之旨，並
    聽取其與檢察官之意見後，本院認無不得或不宜改依簡式審
    判程序進行之情事，依刑事訴訟法第273 條之1 第1 項規定
    ，裁定本件進行簡式審判程序，合先敘明。
二、本案經本院審理結果，認第一審簡易判決認事用法及量刑均
    無不當，應予維持，並引用第一審判決書記載之事實及理由
    （如附件）。
三、被告上訴意旨略以：原審量刑過重，請求從輕量刑等語。惟
    按：
  (一)量刑之輕重及緩刑之宣告，係事實審法院依職權自由裁量之
    事項，茍已斟酌刑法第57條各款所列情狀而未逾越法定刑度
    ，則不得遽指為違法；又刑罰之量定屬法院自由裁量之職權
    行使，但仍應審酌刑法第57條所列各款事由及一切情狀，為
    酌量輕重之標準，並非漫無限制，在同一犯罪事實與情節，
    如別無其他加重或減輕之原因，下級法院量定之刑，亦無過
    重或失輕之不當情形，則上級法院對於下級法院之職權行使
    ，原則上應予尊重，最高法院72年度台上字第6696號、85年
    度台上字第2446號判例、裁判闡釋甚明。是法律賦予審判者
    自由裁量權，雖此項裁量權之行使，並非得以任意或自由為
    之，仍應受一般法律原則之拘束、符合法律授權之目的，並
    受法律秩序之理念、法律感情及慣例所規範，亦即法官量刑
    權固為受法律拘束之裁量原則，但其內涵、表現仍將因各法
    官的理念、價值觀、法學教育背景的不同而異，是以自由裁
    量的界限實難求其客觀上之一致性，端賴法官於個案審判時
    ，依個案事由加以審酌，倘無裁量濫用情事，要難謂其有不
    當之處，合先敘明。
  (二)本件被告乙○○所犯電子遊戲場業管理條例第15條未依電子
    遊戲場業管理條例規定辦理營利事業登記者，不得經營電子
    遊戲場業之規定，應依同條例第22條論處，其法定刑為1 年
    以下有期徒刑、拘役或併科新臺幣（下同）500,000 元以上
    2,500,000 元以下罰金之罪。原審審酌被告為圖小利，未向
    主管機關申請營利事業登記，即擅自經營電子遊戲場業，影
    響主管機關對於電子遊戲場業之管理。且前已因違反電子遊
    戲場業管理條例，經本院判處拘役50日，甫於94年5 月26日
    易科罰金執行完畢，有臺灣高等法院被告前案紀錄表1 份在
    卷可按。僅隔1 年復重操舊業，而為前開相同犯行，足認前
    次處罰顯不足以警惕，應予較重之處罰。惟念其事後坦承犯
    行，犯罪後態度尚可，陳列機臺之時間不長，尚查無有何重
    大之獲利情事等一切情狀，基此總合考量而科處本件被告有
    期徒刑3 月，及衡及被告經濟狀況小康，有警詢年籍資料1
    份在卷可查，別無提高或降低易科罰金折算標準之特殊原因
    ，依中度之折算標準諭知以2,000 元折算有期徒刑1 日，並
    未逾越法定刑範圍，且業已考量被告行為之惡性與所損及之
    法益等情，亦難謂有裁量權濫用之違法或不當。此外又查無
    其他足資加重所科刑度之事由，是原審量刑尚無違誤。
  (三)綜上論述，原審判決適用刑事訴訟法第449 條第1 項前段、
    第3 項、第450 條第1 項、第454 條第2 項，電子遊戲場業
    管理條例第22條，刑法第11條前段、第41條第1 項前段、第
    38條第1 項第2 款、第3 款，逕以簡易判決量處被告有期徒
    刑3 月，並諭知如易科罰金之折算標準，認事用法均無不合
    ，量刑亦稱妥適，被告上訴意旨指摘原判決量刑過輕，為無
    理由，應予駁回。
據上論斷，應依刑事訴訟法第455 之1 第1 項、第3 項、第373
條、第368 條、第364 條、第273 條之1 第1 項，判決如主文。
本案經檢察官甲○○到庭執行職務。
中　　華　　民　　國　　96　　年　　1 　　月　　16　　日
                  鳳山刑事第一庭審判長法　官  黃三友
                                      法  官  林永村
                                      法  官  林芳華
以上正本證明與原本無異。
不得上訴。
中　　華　　民　　國　　96　　年　　1 　　月　　16　　日
                                      書記官  黃靖媛
